【裁判字號】    99,簡,1997
【裁判日期】    990624
【裁判案由】    偽造文書等
【裁判全文】
臺灣臺北地方法院刑事簡易判決          99年度簡字第1997號
公  訴  人  臺灣臺北地方法院檢察署檢察官
被      告  甲○○
上列被告因偽造文書等案件，經檢察官追加起訴（99年度偵緝字
第745號），本院訊問被告後，逕以簡易判決處刑如下：
    主  文
甲○○共同行使偽造公文書，足以生損害於公眾及他人，處有期
徒刑陸月，減為有期徒刑月。緩刑貳年。如附表所示偽造之印
章及印文均沒收。
    事實及理由
一、本件犯罪事實，除引用檢察官追加起訴書所載（如附件）外
    ，並刪除「另以不詳代價」等語，暨更正、補充：「甲○○
    與江岳彪等人共同基於偽造公文書及私文書持以行使、意圖
    為自己不法所有之詐欺犯意聯絡」、「委託不知情之真實姓
    名年籍不詳之成年人偽造如本判決附表所示之印章」、「偽
    造如本判決附表編號一至十八所示之銷售額與稅額申報書、
    營利事業所得稅結算申報書及資產負債表等公文書暨如本判
    決附表編號十九至二十四所示之營業稅繳款書等私文書」。
二、本案證據，除引用檢察官追加起訴書之記載（如附件）外，
    並補充：「被告甲○○於本院之自白」。
三、應適用之法律：
  (一)按在紙上或物品上之文字、符號、圖畫、照像，依習慣或特
    約，足以為表示其用意之證明者，以文書論，刑法第二百二
    十條第一項定有明文。而稅捐稽徵機關於營利事業所得稅結
    算申報書、資產負債表或營業人銷售額與稅額申報書上蓋用
    之收件章印文，係表示稅捐稽徵機關業已核閱收受稅捐申報
    資料用意之證明，自屬刑法第二百二十條第一項之準公文書
    （最高法院九十六年度臺上字第四八０號、臺灣高等法院九
    十四年度上更(一)字第四六五號判決意旨參照）。再按刑法第
    十條第三項規定：稱公文書者，謂「公務員」職務上製作之
    文書，自不得擴張解釋為包括「受公務機關委託承辦公務之
    人」職務上製作之文書。本案玉山商業銀行復興分行、臺灣
    土地銀行忠孝分行、中國信託商業銀行及臺北富邦商業銀行
    永吉分行，雖均受財政部臺灣省北區國稅局委託辦理代收繳
    納稅款業務，然玉山商業銀行、臺灣土地銀行、中國信託商
    業銀行及臺北富邦商業銀行仍屬私人性質，其職員係「受公
    務機關委託承辦公務之人」，於職務上所制作之文書，仍非
    屬公文書，則被告偽造如本判決附表編號十九至二十四所示
    之玉山商業銀行、臺灣土地銀行、中國信託商業銀行及臺北
    富邦商業銀行等民營銀行代收稅款之印章蓋用於營業稅繳款
    書（此營業稅繳款書屬民營銀行代收稅款而核章後，交納稅
    義務人作為納稅憑證），進而行使該等偽造之營業稅繳款書
    ，應成立刑法第二百十六條、第二百十條之行使偽造私文書
    罪（最高法院九十六年度臺上字第五三三八號、臺灣高等法
    院九十六年度上更(一)字第一八三號判決意旨參照）。核被告
    所為，係犯刑法第二百十六條、第二百二十條第一項、第二
    百十一條之行使偽造公文書、第二百十六條、第二百十條之
    行使偽造私文書及第三百三十九條第一項之詐欺取財罪。其
    偽造印章及印文，係偽造公文書及偽造私文書之部分行為，
    偽造公文書及偽造私文書之低度行為，又分別為行使偽造公
    文書及行使偽造私文書之高度行為所吸收，均不另論罪。
  (二)再按刑法上所謂公印或公印文，係專指表示公署或公務員資
    格之印信而言，即俗稱大印與小官章及其印文，如僅為該機
    關內一部分之識別，不足以表示公署或公務員之資格者，即
    非刑法第二百十八條第一項所指公印，而屬同法第二百十七
    條第一項之印章（最高法院六十九年度臺上字第六九三號判
    例、七十二年度臺上字第一八二三號判決意旨參照）。如本
    判決附表編號一至十八所示之各該稅捐稽徵機關收件章印文
    ，其全銜之下，既綴有「收件章」等字樣，即非屬依印信條
    例規定、由上級機關所製發、表示公署或公務員資格之印信
    ，揆諸前開說明，自非公印，而僅屬普通印章，是如本判決
    附表編號一至十八所示之稅捐申報資料上蓋用之各該稅捐稽
    徵機關收件章印文，自亦非公印文，併此敘明。
  (三)被告與江岳彪等人間就前揭犯行有犯意聯絡及行為分擔，為
    共同正犯。
  (四)被告以一行為觸犯前開三罪名，為想像競合犯，應依刑法第
    五十五條規定，從一重之行使偽造公文書罪論處。
  (五)再查被告係基於其與綽號「阿姐」（或稱「二姐」）之人之
    私交情誼，始應邀擔任借款保證人，且僅向金融機構詐取貸
    款一次，尚非主導犯罪之人，實際上又未分得任何利益，犯
    罪情節尚輕，較諸首謀策劃犯罪者，顯然有別，是其犯罪之
    情狀顯可憫恕，雖科以法定最低度刑，仍嫌過重，爰依刑法
    第五十九條規定，減輕其刑。
  (六)爰審酌被告犯罪之動機、目的、參與犯罪之程度、情節、角
    色分工，暨夥同他人向合作金庫銀行三重分行詐取高額貸款
    ，迄未與該行達成和解並清償債務，固嚴重危害金融交易秩
    序及該行之權益，惟被告尚非主導犯罪之人，犯後復坦承犯
    行，知所悔悟，態度良好，兼衡其並無前科，素行良好等一
    切情狀，量處如主文所示之刑。
  (七)再查被告犯罪之時間，係在九十六年四月二十四日以前，爰
    依中華民國九十六年罪犯減刑條例第二條第一項第三款、第
    七條之規定，減其宣告刑二分之一。
  (八)又被告前未曾因故意犯罪受有期徒刑以上刑之宣告，此有卷
    附臺灣高等法院被告前案紀錄表可按，其因與他人間之私交
    情誼，一時短於思慮，偶罹刑典，經此罪刑之宣告後，當知
    所警惕，信無再犯之虞，本院認所宣告之刑以暫不執行為適
    當，爰併宣告緩刑二年，以啟自新。
  (九)如本判決附表所示偽造之印章，雖未扣案，惟不能證明業已
    滅失，不問屬於犯人與否，均應依刑法第二百十九條規定宣
    告沒收；至如本判決附表所示偽造之申報書、資產負債表及
    營業稅繳款書等，雖經提交合作金庫銀行三重分行，已非屬
    被告等人所有，而無從宣告沒收，惟其上之印文，均屬偽造
    ，雖未扣案，惟不能證明業已滅失，不問屬於犯人與否，均
    應依刑法第二百十九條規定宣告沒收。
四、依刑事訴訟法第四百四十九條第二項、第四百五十條第一項
    、第四百五十四條第二項，刑法第二十八條、第五十五條、
    第二百十六條、第二百二十條第一項、第二百十一條、第二
    百十條、第三百三十九條第一項、第五十九條、第七十四條
    第一項第一款、第二百十九條，中華民國九十六年罪犯減刑
    條例第二條第一項第三款、第七條，刑法施行法第一條之一
    第一項、第二項前段，逕以簡易判決處刑如主文。
五、如不服本判決，得自送達之日起十日內，向本院提起上訴。
中    華    民    國    99    年    6     月    24    日
                  刑事第八庭法  官  陳芃宇
以上正本證明與原本無異。
如不服本判決應於收受送達後10日內向本院提出上訴書狀，並應
敘述具體理由；其未敘述上訴理由者，應於上訴期間屆滿後20日
內向本院補提理由書（均須按他造當事人之人數附繕本）「切勿
逕送上級法院」。
                            書記官  徐鶯尹
中    華    民    國    99    年    6     月    24    日
附表：歐倫特企業有限公司
┌──┬────────┬─────────┬────────┐
│編號│   偽造之印章   │     蓋用位置     │   偽造之印文   │
├──┼────────┼─────────┼────────┤
│ 一 │「財政部臺灣省北│偽造之財政部臺灣省│「財政部臺灣省北│
│    │區國稅局中和稽徵│北區國稅局中和稽徵│區國稅局中和稽徵│
│    │所94.5.30營所稅 │所收件之「歐倫特企│所94.5.30營所稅 │
│    │申報收件專用章」│業有限公司九十三年│申報收件專用章」│
│    │一枚            │度營利事業所得稅結│一枚            │
│    │                │算申報書第二聯」  │                │
│    │                ├─────────┼────────┤
│    │                │偽造之財政部臺灣省│「財政部臺灣省北│
│    │                │北區國稅局中和稽徵│區國稅局中和稽徵│
│    │                │所收件之「歐倫特企│所94.5.30營所稅 │
│    │                │業有限公司九十三年│申報收件專用章」│
│    │                │十二月三十一日資產│一枚            │
│    │                │負債表第二聯」（即│                │
│    │                │上開九十三年度營利│                │
│    │                │事業所得稅結算申報│                │
│    │                │書之附件）        │                │
├──┼────────┼─────────┼────────┤
│ 二 │「財政部臺灣省北│偽造之財政部臺灣省│「財政部臺灣省北│
│    │區國稅局中和稽徵│北區國稅局中和稽徵│區國稅局中和稽徵│
│    │所95.6.01營所稅 │所收件之「歐倫特企│所95.6.01營所稅 │
│    │申報收件專用章」│業有限公司九十四年│申報收件專用章」│
│    │一枚            │度營利事業所得稅結│一枚            │
│    │                │算申報書第二聯」  │                │
│    │                ├─────────┼────────┤
│    │                │偽造之財政部臺灣省│「財政部臺灣省北│
│    │                │北區國稅局中和稽徵│區國稅局中和稽徵│
│    │                │所收件之「歐倫特企│所95.6.01營所稅 │
│    │                │業有限公司九十四年│申報收件專用章」│
│    │                │十二月三十一日資產│一枚            │
│    │                │負債表第二聯」（即│                │
│    │                │上開九十四年度營利│                │
│    │                │事業所得稅結算申報│                │
│    │                │書之附件）        │                │
├──┼────────┼─────────┼────────┤
│ 三 │「財政部臺灣省北│偽造之財政部臺灣省│「財政部臺灣省北│
│    │區國稅局中和稽徵│北區國稅局中和稽徵│區國稅局中和稽徵│
│    │所(4)93.7.15營業│所收件之「歐倫特企│所(4)93.7.15營業│
│    │稅申報收件專用章│業有限公司九十三年│稅申報收件專用章│
│    │」一枚          │五、六月份財政部臺│」一枚          │
│    │                │灣省北區國稅局營業│                │
│    │                │人銷售額與稅額申報│                │
│    │                │書」              │                │
├──┼────────┼─────────┼────────┤
│ 四 │「財政部臺灣省北│偽造之財政部臺灣省│「財政部臺灣省北│
│    │區國稅局中和稽徵│北區國稅局中和稽徵│區國稅局中和稽徵│
│    │所(5)93.9.15營業│所收件之「歐倫特企│所(5)93.9.15營業│
│    │稅申報收件專用章│業有限公司九十三年│稅申報收件專用章│
│    │」一枚          │七、八月份財政部臺│」一枚          │
│    │                │灣省北區國稅局營業│                │
│    │                │人銷售額與稅額申報│                │
│    │                │書」              │                │
├──┼────────┼─────────┼────────┤
│ 五 │「財政部臺灣省北│偽造之財政部臺灣省│「財政部臺灣省北│
│    │區國稅局中和稽徵│北區國稅局中和稽徵│區國稅局中和稽徵│
│    │所(3)93.11.15營 │所收件之「歐倫特企│所(3)93.11.15營 │
│    │業稅申報收件專用│業有限公司九十三年│業稅申報收件專用│
│    │章」一枚        │九、十月份財政部臺│章」一枚        │
│    │                │灣省北區國稅局營業│                │
│    │                │人銷售額與稅額申報│                │
│    │                │書」              │                │
├──┼────────┼─────────┼────────┤
│ 六 │「財政部臺灣省北│偽造之財政部臺灣省│「財政部臺灣省北│
│    │區國稅局中和稽徵│北區國稅局中和稽徵│區國稅局中和稽徵│
│    │所(2)94.1.17營業│所收件之「歐倫特企│所(2)94.1.17營業│
│    │稅申報收件專用章│業有限公司九十三年│稅申報收件專用章│
│    │」一枚          │十一、十二月份財政│」一枚          │
│    │                │部臺灣省北區國稅局│                │
│    │                │營業人銷售額與稅額│                │
│    │                │申報書」          │                │
├──┼────────┼─────────┼────────┤
│ 七 │「財政部臺灣省北│偽造之財政部臺灣省│「財政部臺灣省北│
│    │區國稅局中和稽徵│北區國稅局中和稽徵│區國稅局中和稽徵│
│    │所(8)94.3.15營業│所收件之「歐倫特企│所(8)94.3.15營業│
│    │稅申報收件專用章│業有限公司九十四年│稅申報收件專用章│
│    │」一枚          │一、二月份財政部臺│」一枚          │
│    │                │灣省北區國稅局營業│                │
│    │                │人銷售額與稅額申報│                │
│    │                │書」              │                │
├──┼────────┼─────────┼────────┤
│ 八 │「財政部臺灣省北│偽造之財政部臺灣省│「財政部臺灣省北│
│    │區國稅局中和稽徵│北區國稅局中和稽徵│區國稅局中和稽徵│
│    │所(5)94.5.16營業│所收件之「歐倫特企│所(5)94.5.16營業│
│    │稅申報收件專用章│業有限公司九十四年│稅申報收件專用章│
│    │」一枚          │三、四月份財政部臺│」一枚          │
│    │                │灣省北區國稅局營業│                │
│    │                │人銷售額與稅額申報│                │
│    │                │書」              │                │
├──┼────────┼─────────┼────────┤
│ 九 │「財政部臺灣省北│偽造之財政部臺灣省│「財政部臺灣省北│
│    │區國稅局中和稽徵│北區國稅局中和稽徵│區國稅局中和稽徵│
│    │所(7)94.7.15營業│所收件之「歐倫特企│所(7)94.7.15營業│
│    │稅申報收件專用章│業有限公司九十四年│稅申報收件專用章│
│    │」一枚          │五、六月份財政部臺│」一枚          │
│    │                │灣省北區國稅局營業│                │
│    │                │人銷售額與稅額申報│                │
│    │                │書」              │                │
├──┼────────┼─────────┼────────┤
│ 十 │「財政部臺灣省北│偽造之財政部臺灣省│「財政部臺灣省北│
│    │區國稅局中和稽徵│北區國稅局中和稽徵│區國稅局中和稽徵│
│    │所(4)94.9.15營業│所收件之「歐倫特企│所(4)94.9.15營業│
│    │稅申報收件專用章│業有限公司九十四年│稅申報收件專用章│
│    │」一枚          │七、八月份財政部臺│」一枚          │
│    │                │灣省北區國稅局營業│                │
│    │                │人銷售額與稅額申報│                │
│    │                │書」              │                │
├──┼────────┼─────────┼────────┤
│十一│「財政部臺灣省北│偽造之財政部臺灣省│「財政部臺灣省北│
│    │區國稅局中和稽徵│北區國稅局中和稽徵│區國稅局中和稽徵│
│    │所(9)94.11.15營 │所收件之「歐倫特企│所(9)94.11.15營 │
│    │業稅申報收件專用│業有限公司九十四年│業稅申報收件專用│
│    │章」一枚        │九、十月份財政部臺│章」一枚        │
│    │                │灣省北區國稅局營業│                │
│    │                │人銷售額與稅額申報│                │
│    │                │書」              │                │
├──┼────────┼─────────┼────────┤
│十二│「財政部臺灣省北│偽造之財政部臺灣省│「財政部臺灣省北│
│    │區國稅局中和稽徵│北區國稅局中和稽徵│區國稅局中和稽徵│
│    │所(1)95.1.16營業│所收件之「歐倫特企│所(1)95.1.16營業│
│    │稅申報收件專用章│業有限公司九十四年│稅申報收件專用章│
│    │」一枚          │十一、十二月份財政│」一枚          │
│    │                │部臺灣省北區國稅局│                │
│    │                │營業人銷售額與稅額│                │
│    │                │申報書」          │                │
├──┼────────┼─────────┼────────┤
│十三│「財政部臺灣省北│偽造之財政部臺灣省│「財政部臺灣省北│
│    │區國稅局中和稽徵│北區國稅局中和稽徵│區國稅局中和稽徵│
│    │所(2)95.3.15營業│所收件之「歐倫特企│所(2)95.3.15營業│
│    │稅申報收件專用章│業有限公司九十五年│稅申報收件專用章│
│    │」一枚          │一、二月份財政部臺│」一枚          │
│    │                │灣省北區國稅局營業│                │
│    │                │人銷售額與稅額申報│                │
│    │                │書」              │                │
├──┼────────┼─────────┼────────┤
│十四│「財政部臺灣省北│偽造之財政部臺灣省│「財政部臺灣省北│
│    │區國稅局台北縣稽│北區國稅局台北縣稽│區國稅局台北縣稽│
│    │徵所(10)95.5.15 │徵所收件之「歐倫特│徵所(10)95.5.15 │
│    │營業稅申報收件專│企業有限公司九十五│營業稅申報收件專│
│    │用章」一枚      │年三、四月份財政部│用章」一枚      │
│    │                │臺灣省北區國稅局營│                │
│    │                │業人銷售額與稅額申│                │
│    │                │報書」            │                │
├──┼────────┼─────────┼────────┤
│十五│「財政部臺灣省北│偽造之財政部臺灣省│「財政部臺灣省北│
│    │區國稅局台北縣稽│北區國稅局台北縣稽│區國稅局台北縣稽│
│    │徵所(12)95.5.17 │徵所收件之「歐倫特│徵所(12)95.5.17 │
│    │營業稅申報收件專│企業有限公司九十五│營業稅申報收件專│
│    │用章」一枚      │年五、六月份財政部│用章」一枚      │
│    │                │臺灣省北區國稅局營│                │
│    │                │業人銷售額與稅額申│                │
│    │                │報書」            │                │
├──┼────────┼─────────┼────────┤
│十六│「財政部臺灣省北│偽造之財政部臺灣省│「財政部臺灣省北│
│    │區國稅局中和稽徵│北區國稅局中和稽徵│區國稅局中和稽徵│
│    │所(4)95.9.15營業│所收件之「歐倫特企│所(4)95.9.15營業│
│    │稅申報收件專用章│業有限公司九十五年│稅申報收件專用章│
│    │」一枚          │七、八月份財政部臺│」一枚          │
│    │                │灣省北區國稅局營業│                │
│    │                │人銷售額與稅額申報│                │
│    │                │書」              │                │
├──┼────────┼─────────┼────────┤
│十七│「財政部臺灣省北│偽造之財政部臺灣省│「財政部臺灣省北│
│    │區國稅局中和稽徵│北區國稅局中和稽徵│區國稅局中和稽徵│
│    │所(11)95.11.15營│所收件之「歐倫特企│所(11)95.11.15營│
│    │業稅申報收件專用│業有限公司九十五年│業稅申報收件專用│
│    │章」一枚        │九、十月份財政部臺│章」一枚        │
│    │                │灣省北區國稅局營業│                │
│    │                │人銷售額與稅額申報│                │
│    │                │書」              │                │
├──┼────────┼─────────┼────────┤
│十八│「財政部臺灣省北│偽造之財政部臺灣省│「財政部臺灣省北│
│    │區國稅局中和稽徵│北區國稅局中和稽徵│區國稅局中和稽徵│
│    │所(10)96.1.15營 │所收件之「歐倫特企│所(10)96.1.15營 │
│    │業稅申報收件專用│業有限公司九十五年│業稅申報收件專用│
│    │章」一枚        │十一、十二月份財政│章」一枚        │
│    │                │部臺灣省北區國稅局│                │
│    │                │營業人銷售額與稅額│                │
│    │                │申報書」          │                │
├──┼────────┼─────────┼────────┤
│十九│「玉山商業銀行復│偽造之「歐倫特企業│「玉山商業銀行復│
│    │興分行現金收付處│有限公司九十五年一│興分行現金收付處│
│    │95.3.15廖仁蓮」 │、二月份財政部臺灣│95.3.15廖仁蓮」 │
│    │一枚            │省北區國稅局營業稅│一枚            │
│    │                │繳款書」          │                │
├──┼────────┼─────────┼────────┤
│二十│「玉山商業銀行復│偽造之「歐倫特企業│「玉山商業銀行復│
│    │興分行現金收付處│有限公司九十五年三│興分行現金收付處│
│    │95.5.15廖仁蓮」 │、四月份財政部臺灣│95.5.15廖仁蓮」 │
│    │一枚            │省北區國稅局營業稅│一枚            │
│    │                │繳款書」          │                │
├──┼────────┼─────────┼────────┤
│二十│「臺灣土地銀行忠│偽造之「歐倫特企業│「臺灣土地銀行忠│
│一  │孝分行現金收付  │有限公司九十五年五│孝分行現金收付  │
│    │95.5.17朱玲儀」 │、六月份財政部臺灣│95.5.17朱玲儀」 │
│    │一枚            │省北區國稅局營業稅│一枚            │
│    │                │繳款書」          │                │
├──┼────────┼─────────┼────────┤
│二十│「台北富邦商業銀│偽造之「歐倫特企業│「台北富邦商業銀│
│二  │行永吉分行95.9. │有限公司九十五年七│行永吉分行95.9. │
│    │15櫃員收付章」一│、八月份財政部臺灣│15櫃員收付章」一│
│    │枚              │省北區國稅局營業稅│枚              │
│    │                │繳款書」          │                │
├──┼────────┼─────────┼────────┤
│二十│「中信銀○○○○│偽造之「歐倫特企業│「中信銀○○○○│
│三  │○○○（註：此七│有限公司九十五年九│○○○（註：此七│
│    │字印文模糊難以辨│、十月份財政部臺灣│字印文模糊難以辨│
│    │識）95.11.15收稅│省北區國稅局營業稅│識）95.11.15收稅│
│    │之章」一枚      │繳款書」          │之章」一枚      │
├──┼────────┼─────────┼────────┤
│二十│「台北富邦商業銀│偽造之「歐倫特企業│「台北富邦商業銀│
│四  │行永吉分行96.1. │有限公司九十五年十│行永吉分行96.1. │
│    │15櫃員收付章」一│一、十二月份財政部│15櫃員收付章」一│
│    │枚              │臺灣省北區國稅局營│枚              │
│    │                │業稅繳款書」      │                │
└──┴────────┴─────────┴────────┘
附錄本案論罪科刑法條全文：
中華民國刑法第216條
（行使偽造變造或登載不實之文書罪）
行使第210條至第215條之文書者，依偽造、變造文書或登載不實
事項或使登載不實事項之規定處斷。
中華民國刑法第211條
（偽造變造公文書罪）
偽造、變造公文書，足以生損害於公眾或他人者，處1年以上7年
以下有期徒刑。
中華民國刑法第210條
（偽造變造私文書罪）
偽造、變造私文書，足以生損害於公眾或他人者，處5年以下有
期徒刑。
中華民國刑法第339條
（普通詐欺罪）
意圖為自己或第三人不法之所有，以詐術使人將本人或第三人之
物交付者，處5年以下有期徒刑、拘役或科或併科1千元以下罰金
。
以前項方法得財產上不法之利益或使第三人得之者，亦同。
前二項之未遂犯罰之。
附件：
臺灣臺北地方法院檢察署檢察官追加起訴書
                                     99年度偵緝字第745號
    被      告  甲○○  男  32歲（民國○○年○○月○○日生）
                        住高雄市○○區○○街19巷1之2號
                        居高雄縣林園鄉○○○路27號
                        國民身分證統一編號：Ｚ000000000號
上列被告因詐欺等案件，已經偵查終結，認與本署97年度偵字第
22320、25057、26866號、98年度偵字第1336、1337、1791號提
起公訴之案件為相牽連案件，爰依法追加起訴，茲將犯罪事實及
證據並所犯法條分敘如下：
        犯罪事實
一、甲○○為無資力之人。緣陳坤成、張新民、何輝雄(化名湯
    志銘、湯景亮)、黃朝陽(上4人業經提起公訴)與真實姓名、
    年籍不詳自稱「二姐」之李姓成年女子，共同基於偽造公文
    書、私文書持以行使之犯意聯絡及意圖為自己不法所有之詐
    欺犯意聯絡，先由「二姐」於不詳時、地，委託不知情之真
    實姓名、年籍不詳之成年人偽刻國稅稽徵機關收件及金融機
    構收款戳章，再由張新民招攬體質不佳之公司行號，以透過
    彼等美化資信即得順利取得貸款為由，仲介意圖向金融機構
    詐貸之江岳彪(業經提起公訴)，利用如附表所示歐倫特企業
    有限公司(下稱歐倫特公司)名義，向如附表所示合作金庫銀
    行三重分行申請貸款。江岳彪明知自身無資力，亦無經營公
    司之真意，竟與張新民、何輝雄、陳坤成、黃朝陽共同基於
    偽造公文書、私文書持以行使之犯意聯絡及意圖為自己不法
    所有之詐欺犯意聯絡，於如附表所示核貸日期前某日，將歐
    倫特公司之大小章、統一發票章及營利事業登記證等物提供
    與何輝雄，何輝雄再以每套新臺幣(下同) 5萬元之代價，委
    由黃朝陽杜編不實財報數據，據以偽造401表、營所稅結算
    申報書、資產負債表及營業稅繳款書，並押蓋前揭偽刻之國
    稅稽徵機關收件及金融機構收款戳章印文於其上，江岳彪再
    以歐倫特公司負責人名義，向如附表所示合作金庫銀行三重
    分行申請貸款，且為符合銀行授信條件，張新民另以不詳代
    價，覓得知情為詐騙且無償還能力之甲○○，充當如附表所
    示貸款案之連帶保證人，嗣由陳坤成出面持前揭偽造之401
    表、營所稅結算申報書、資產負債表及營業稅繳款書，向如
    附表所示合作金庫銀行三重分行遞件，陳坤成並隨同銀行徵
    信人員前往歐倫特公司營業地點實地勘查，江岳彪、甲○○
    則於銀行徵信時提供上開不實之偽造文件及資訊取信承辦人
    員，致銀行經辦人員陷於錯誤，誤認歐倫特公司經營狀況良
    好，乃於民國96年2月12日，予以核貸200萬元，足以生損害
    於國稅稽徵機關及合作金庫銀行三重分行。
二、案經本署檢察官自動檢舉簽分偵辦。
        證據並所犯法條
一、證據清單及待證事實：
┌──┬──────────┬───────────────┬────────┐
│編號│證據清單            │待證事實                      │證據出處        │
├──┼──────────┼───────────────┼────────┤
│ 1  │被告甲○○之供述    │坦承合作金庫銀行三重分行提供之│                │
│    │                    │歐倫特公司貸款資料中，所附連帶│                │
│    │                    │保證人之國民身分證、健保卡等證│                │
│    │                    │明文件均係伊所有之事實。      │                │
├──┼──────────┼───────────────┼────────┤
│ 2  │證人李瓊之證述      │證明被告甲○○係親自出面向合作│                │
│    │                    │金庫銀行對保，且瞭解本案貸款內│                │
│    │                    │容並同意作保之事實。          │                │
├──┼──────────┼───────────────┼────────┤
│ 3  │證人即同案被告何輝雄│證明被告係同案被告張新民安排充│                │
│    │之供述              │當歐倫特公司如附表所示貸款案之│                │
│    │                    │人頭保證人。                  │                │
├──┼──────────┼───────────────┼────────┤
│ 4  │合作金庫商業銀行三重│證明被告等合謀杜編不實財報數據│警卷附件5       │
│    │分行97年5月6日合金重│，據以偽造「整份」歐倫特公司報│                │
│    │營字第0970002095號函│稅資料，並押蓋偽刻之國稅稽徵機│                │
│    │暨偽造之歐倫特公司93│關收件及金融機構收款戳章印文，│                │
│    │年度至94年度營所稅結│再持之向如附表所示合作金庫銀行│                │
│    │算申報書及資產負債表│三重分行申辦貸款之事實。      │                │
│    │、93年5月份至95年12 │                              │                │
│    │月份「401表」、95年1│                              │                │
│    │月份至95年12月份營業│                              │                │
│    │稅繳款書            │                              │                │
├──┼──────────┼───────────────┼────────┤
│ 5  │財政部臺灣省北區國稅│同上                          │警卷附件12      │
│    │局中和稽徵所97年5月1│                              │                │
│    │日北區國稅中和三字第│                              │                │
│    │0971012635號函暨歐倫│                              │                │
│    │特公司93年度營所稅結│                              │                │
│    │算申報書及資產負債表│                              │                │
│    │、93年5月份至95年12 │                              │                │
│    │月份「401表」       │                              │                │
├──┼──────────┼───────────────┼────────┤
│ 6  │財政部臺灣省北區國稅│同上                          │98偵1791卷(2)   │
│    │局中和稽徵所98年4月 │                              │                │
│    │27日北區國稅中和一字│                              │                │
│    │第0981012648號函暨歐│                              │                │
│    │倫特公司94年度營所稅│                              │                │
│    │結算申報書及資產負債│                              │                │
│    │表                  │                              │                │
├──┼──────────┼───────────────┼────────┤
│ 7  │合作金庫銀行三重分行│1.證明合作金庫銀行核准歐倫特公│警卷附件5       │
│    │97年5月6日合金重營字│  司貸款案之事實。            │                │
│    │第0970002095號函暨歐│2.證明被告甲○○係歐倫特公司貸│                │
│    │倫特公司授信申請書  │  款案連帶保證人之事實。      │                │
├──┼──────────┼───────────────┼────────┤
│ 8  │合作金庫銀行三重分行│同上                          │98偵1791卷(2)   │
│    │98年4月23日合金重營 │                              │                │
│    │字第0980001813號函暨│                              │                │
│    │歐倫特公司借款契約、│                              │                │
│    │連帶保證書、授信約定│                              │                │
│    │書                  │                              │                │
└──┴──────────┴───────────────┴────────┘
二、所犯法條：
(一)核被告所為，係犯刑法第216條、第220條第1項、第211條之
    行使偽造公文書罪嫌、同法第216條、第210條之行使偽造私
    文書罪嫌、同法第339條第1項之詐欺取財罪嫌。渠行使偽造
    公文書、私文書及詐欺取財犯行，與已起訴之陳坤成、張新
    民、何輝雄、黃朝陽、江岳彪有犯意聯絡及行為分擔，請論
    以共同正犯。
(二)關於偽造之401表、營所稅結算申報書、資產負債表及營業
    稅繳款書上偽造之印文，請依刑法第219條規定，宣告沒收
    。
(三)按數人共犯一罪或數罪者，為相牽連案件；於第一審辯論終
    結前，得就與本案相牽連之犯罪，追加起訴，刑事訴訟法第
    7條第2款、第265條第1項分別定有明文。查同案被告陳坤成
    等人因涉犯詐欺等罪嫌案件，經本署於98年6月17日以97年
    度偵字第22320、25057、26866號、98年度偵字第1336、133
    7、1791號提起公訴，現由臺灣臺北地方法院以98年度訴字
    第1180號案件審理中，本案被告係與陳坤成等人共同涉犯詐
    欺等罪嫌，參諸前開法條，本案與前述起訴之案件應為相牽
    連案件。
三、依刑事訴訟法第265條第1項追加起訴。
    此  致
臺灣臺北地方法院
中    華    民    國    99    年    4     月    28    日
                                  檢  察  官  賴  淑  芬
本件正本證明與原本無異
中    華    民    國    99    年    5     月    10    日
                                  書  記  官  廖  郁  婷
附錄本案所犯法條全文
刑法第210條
偽造、變造私文書，足以生損害於公眾或他人者，處 5 年以下
有期徒刑。
刑法第211條
偽造、變造公文書，足以生損害於公眾或他人者，處 1 年以上
7 年以下有期徒刑。
刑法第216條
行使第 210 條至第 215 條之文書者，依偽造、變造文書或登載
不實事項或使登載不實事項之規定處斷。
刑法第220條
在紙上或物品上之文字、符號、圖畫、照像，依習慣或特約，足
以為表示其用意之證明者，關於本章及本章以外各罪，以文書論
。
錄音、錄影或電磁紀錄，藉機器或電腦之處理所顯示之聲音、影
像或符號，足以為表示其用意之證明者，亦同。
刑法第339條
意圖為自己或第三人不法之所有，以詐術使人將本人或第三人之
物交付者，處 5 年以下有期徒刑、拘役或科或併科 1 千元以下
罰金。
以前項方法得財產上不法之利益或使第三人得之者，亦同。
前二項之未遂犯罰之。
附表：
┌───────────┬───┬───┬───┬────────┬─────────┬────┬─────┐
│       借款戶         │負責人│保證人│參與人│    授信銀行    │  授信類別        │核貸日期│ 核貸金額 │
├───────────┼───┼───┼───┼────────┼─────────┼────┼─────┤
│歐倫特企業有限公司    │江岳彪│甲○○│陳坤成│合作金庫三重分行│短期放款          │96/02/12│   200萬元│
│                      │      │      │張新民│                │                  │        │          │
│                      │      │      │何輝雄│                │                  │        │          │
│                      │      │      │黃朝陽│                │                  │        │          │
└───────────┴───┴───┴───┴────────┴─────────┴────┴─────┘

司法院資訊處製作；財團法人民間司法改革基金會備份。
